# 销售商品模式下合同资产和应收账款确认问题

提问人：陈小霖 3232 时间：2020-07-23 10:31:00
卖方和买方约定按批次供货进行结算和确认商品销售收入。假如在当批次供货后取得买方的材料签收单即确认收入，之后卖方提交该批次供货结算单经买方复核确认金额、数量无误后，开票、付款。个人觉得对于该批次货物来说，由于按批次进行结算，如果买方已经签收材料，对该批货物来说卖方应履行的义务已经完成，后续只要申报结算对方复核、开票就可以办理付款，是否说明在暂估确收时点就可以确认应收账款？还是说暂估确收时先确认合同资产，待该批次货物结算金额双方达成一致后才能确认应收账款？我觉得这里是不是要看后续结算时会不会对价款等进行调整，如果结算更多的只是一个流程事项，结算的金额和暂估的一致，那在确收时就可以确认应收账款？如果结算过程中价款等可能有调整，要等实际结算后支付的金额才会确定，那在暂估确收时点还不能确认应收账款，只能确认合同资产？还请陈版主和各位老师给与一些指导。

回答人：chenyiwei
要考虑的是“卖方提交该批次供货结算单经买方复核确认金额、数量无误后，开票、付款”是否仅仅是一个流程，实务中暂估出错的可能性很低；还是涉及到对产品质量、价格等的实质性审核和调整。从而使卖方的收款权利实现不仅仅取决于时间流逝因素。一般情况下，如果只是机械性的准确性核对，出错和需调整的可能性很小，则更多可能性是作为应收账款确认。